【裁判字號】    89,易,815
【裁判日期】    890615
【裁判案由】    違反台灣地區與大陸地區人民關係條例
【裁判全文】
臺灣臺南地方法院刑事判決                          八十九年度易字第八一五號
    公  訴  人  臺灣台南地方法院檢察署檢察官
    被      告  乙○○
    選任辯護人  彭冀湘
右列被告因違反臺灣地區與大陸地區人民關係條例案件，經檢察官提起公訴（八十八
年度偵字第一五三二五號），本院判決如左：
    主  文
乙○○違反不得僱用大陸地區人民在臺灣地區從事未經許可之工作之規定，處罰金新
臺幣陸萬元，如易服勞役，以銀元佰元即新臺幣玖佰元折算壹日。
    事  實
一、乙○○係台南市○○街一九三號「金山理髮店」之負責人，明知陳玉萍係大陸地
    區人民，以探親名義獲准來臺，並未經許可在臺工作，竟自民國八十八年十二月
    十二日起，僱用該大陸地區人民陳玉萍在上址從事按摩之工作；嗣於八十八年十
    二月十四日十四時五十五分許，適有男客甲○○前往上址，由陳玉萍以每小時新
    台幣六百元之價格為之按摩時，經警當場查獲。
二、案經台南市警察局第六分局報請臺灣臺南地方法院檢察署檢察官偵查起訴。
    理  由
一、訊據被告矢口否認右揭犯行，並辯稱：伊未雇用大陸地區人民陳玉萍，陳女是來
    其店看賭博，當時伊在睡覺，並不知情云云。惟查在檢察官偵查中，檢察官問陳
    玉萍「到台灣後在做何工作」？陳女答「被查獲的那家店工作兩天，替男客擔任
    按摩工作，我聽裡面小姐說，每小時二百元」等語。且本件係由警察人員當場查
    獲之狀況。可見被告確有未經許可雇用大陸地區人民陳玉萍在店從事按摩工作之
    情。事證已臻明確，被告所辯，顯係推卸刑責之詞，不足採信，其犯行堪以認定
    。
二、核被告違反臺灣地區與大陸地區人民關係條例第十五條第四款之規定，僱用大陸
    地區人民在臺灣地區從事未經許可之工作，核其所為，係犯同條例第八十三條第
    一項之罪。爰審酌被告之品性及其犯罪之動機、目的、手段、所生危害、犯罪後
    尚飾詞辯解等一切情狀，量處如主文所示之刑，並諭知易服勞役之折算標準，以
    資懲儆。
三、據上論斷，應依刑事訴訟法第二百九十九條第一項前段、臺灣地區與大陸地區人
    民關係條例第八十三條第一項，刑法第十一條前段、第四十二條第二項、罰金罰
    鍰提高標準條例第二條，判決如主文。
    本案經檢察官曾昭愷到庭執行執務。
中      華      民      國    八十九    年      六      月     十五     日
                              臺灣臺南地方法院刑事第二庭
                                            法  官  王  立  村
右正本證明與原本無異
如不服本判決，應於判決送達後十日內，向本院提出上訴狀。
            書記官  歐  貞  妙
中      華      民      國    八十九    年      六      月     十五     日
附錄本案論罪科刑法條全文：
第八十三條第一項：
違反第十五條第四款或第五款之規定者，處二年以下有期徒刑、拘役或科或併科新臺
幣三十萬元以下罰金。


司法院資訊處製作；財團法人民間司法改革基金會備份。
